Inventaris van de archieven van de Nederlandse Ambassade en de Consulaten in de Bondsrepubliek Duitsland, (1938) 1955-1974 (1979)
Nationaal Archief, Den Haag
- Ambassade Bondsrepubliek Duitsland te Bonn, 01
  - Algemeen archief, 01.1
    - Juridische aangelegenheden, 3
      - Volkenrecht en internationaal recht, 3.2
        - Oorlogsrecht, 3.2.3
          - Oorlogsrecht ten aanzien van goederen, 3.2.3.2
            - Oorlogsschade, 3.2.3.2.2
              - Regelingen en overeenkomsten betreffende oorlogsschade, 3.2.3.2.2.1
                - Stukken betreffende het onderwerpen aan een vergelijkingsonderzoek van de Nederlandse regelgeving, met betrekking tot oorlogs- en verzetsslachtoffers, met de regelgeving in Bondsrepubliek Duitsland en Polen, met kamervragen., 1968 - 1971; 613; 1 omslag
              - Herstelbetalingen, schadeclaims van mogendheden (geen betrekking hebbend op voormalig eigendom), 3.2.3.2.2.2
                - Stukken betreffende de betaling van schadevergoedingen en reparatiebetalingen door Bondsrepubliek Duitsland., 1955 - 1972; 614-619; 5 omslagen en 1 stuk
                - Algemeen, 1955 - 1964, 614
                - Bemiddelen inzake het verkrijgen van herstelbetalingen in het kader van de Tweede Wereldoorlog, 1955 - 1957, 615
                - (Mede)bepalen of particulieren in aanmerking komen voor een mogelijke vergoeding vanwege het inleveren van Nederlands bankpapier dat buiten omloop is gesteld, 1955 - 1957, 616
                - Afsluiten van verdragen door de regering van voormalige Oost-Duitsland met Joegoslavië en Israël inzake de betaling van vergoedingen als gevolg van geleden oorlogsschade, 1955 - 1965, 617
                - Brief van de ambassadeur van Israël waarin hij verslag doet van de afwikkeling van de Herstelbetalingsovereenkomst van Bondsrepubliek Duitsland, 1962, 618; stuk
                - Herstelbetalingen van Bondsrepubliek Duitsland aan landen van Oost-Europa, 1970 - 1972, 619
                - Stukken betreffende een knipsel uit de Frankfurter Allgemeine Zeitung inzake schaden van UN-nationals geleden door discriminatie gedurende de oorlog, overeenkomstig hoofdstuk X, artikel 1 van het Uberleitungsvertrag., 1958; 620; 1 omslag
                - Stukken betreffende de Denazificatie Verordening., 1959; 621; 1 omslag
                - Stukken betreffende een artikel verschenen in het SBZ-Archiv met betrekking tot hetgeen door de Sovjet-Unie onttrokken werd aan de Sovjetzone en als reparatiebetaling of -presentatie dient te worden beschouwd., 1961; 622; 1 omslag
            - Schadeclaims van personen op het land waar de schade is geleden, 3.2.3.2.2.3
              - Alfabetische index op persoonsnaam betreffende de schadeloosstelling en restitutie van gelden van nazislachtoffers, A - Z., 1965 - 1974; 623; 1 omslag
              - Stukken betreffende het zoeken van gegevens inzake de deels door de Sovjet-Unie in beslag genomen eigendommen van de Nederlander Walter Goedner te Weimar en van diens oorlogsschade., 1947 - 1966; 624; 1 omslag
              - Stukken betreffende aangelegenheden met betrekking tot de restitutie van visserijschepen uit de Engelse zone., 1948 - 1954; 625; 1 omslag
              - Stukken betreffende een overeenkomst die de Hoge Commissaris voor de Vluchtelingen van de Verenigde Naties en Bondsrepubliek Duitsland hebben gesloten op 5 oktober 1960 met betrekking tot uitkeringen ten gunste van personen die vervolgingsschade hebben geleden ingevolge ras, geloof of wereldbeschouwing (Bundesentschädigungsgesetz, BEG)., 1949 - 1973; 626-748; 9 pakken, 112 omslagen en 2 stukken
                - Algemeen, 1958 - 1963, 626; pak
                - Schadeclaims van personen met de Nederlandse nationaliteit, op grond van het BEG. 1949 - 1964, 627-730
                - Aelp, Moise, 1964, 627
                - Baum - Barber, Edith, 1962, 628
                - Berets - Wolf, Hildegard Herta, 1961, 629
                - Berets, Karl en Berets, Otto, 1960 - 1962, 630
                - Beretz Helmut, 1962 - 1963, 631
                - Bischops, Josef, 1959, 632
                - Blitz - Emmering Marianne, 1962 - 1964, 633
                - Bornstein, Emmi, 1956 - 1959, 634
                - Brinkerink, Friedrich, 1951 - 1958, 635
                - Broekmann - Philipp, Dora, 1961 - 1962, 636
                - Burger - Ossedrijver, Elfriede, 1962, 637
                - Coenraads - Steinfeld, A.J, 1960 - 1963, 638
                - Cohen - Hintz, Ida, 1958 - 1961, 639
                - Coopmann, Paul Wilhelm, 1961, 640
                - Culp, Hans Jacob, 1962, 641
                - Doesburg, J.P. van, 1959, 642
                - Douglas - Dobschiner, Johanna Ruth, 1962, 643
                - Dreese - Noach, Rita, 1963, 644
                - Einhorn, Henri, 1959, 645
                - Elburg - Hermann, Berta, 1961, 646
                - Elekan - Rosenback, Johanna, 1958, 647
                - Engers, Benjamin, 1960 - 1961, 648
                - Ettlinger, S, 1961 - 1962, 649
                - Faber, Max Jean, 1962 - 1963, 650
                - Fink, R, 1957 - 1959, 651
                - Forst - Zeuren, Gertrude Henriette, 1957 - 1959, 652
                - Franz - Van der Hak, Rosa, 1962, 653
                - Fresco - Herborn, Ottilie, 1961 - 1962, 654
                - Gans, Ph.L, 1960 - 1961, 655
                - Geraerdts, Leonhard, 1962 - 1963, 656
                - Goudsmit, Henri Hermann, 1961, 657
                - Govaart - Kleine, Alma, 1961 - 1962, 658
                - Grundmann, R.A, 1962, 659
                - Heijmans, M, 1964, 660
                - Heyman(n), H.Chr, 1962, 661
                - Hirsch - Krempl, Senta Ottilie, 1962, 662
                - Hriberschek - Palmen, Elisabeth, 1962, 663
                - Israëls - Eichengrün, Selma, 1962 - 1963, 664
                - Italie - Salzmann, Fanny, 1958, 665
                - Jacobs, A, 1959, 666
                - Jacobs, B, 1953 - 1959, 667
                - Josephs, Fam, 1961, 668
                - Kaminski, Bruno, 1949 - 1959, 669
                - Karbach, Anna, 1964, 670
                - Keizer - Schönbach, Käthe, 1961, 671
                - Keller, J.A, 1963, 672
                - Kellermann, S, 1961 - 1962, 673
                - Klok, Hendrick Riemer, 1963 - 1964, 674
                - Kloot - Jülich, 1960, 675
                - Knoop, Johannes, 1964, 676
                - Koesten, Ben, 1964, 677
                - Korsten, Katharina, 1964, 678
                - Kreiten, Th, 1957 - 1958, 679
                - Kreiten, Theodor, 1958, 680
                - Kross, Walther, 1959, 681
                - Kyzer, Salomon, 1961 - 1964, 682
                - Lampie, Simon, 1958, 683
                - Lazarus, Iwan, 1958, 684
                - Leeuw de, Bernhard, 1962, 685
                - Lemmen, Helmut, 1960, 686
                - Lier van, Jacob, 1961, 687
                - Lubowski, Else, 1961, 688
                - Merkelbach, Johann, 1954 - 1959, 689
                - Michels, W, 1962, 690
                - Monas - Besener, L, 1962, 691
                - Müller, Adolf, 1959, 692
                - Muller, Carlus Mathias Bernardus, 1959 - 1960, 693
                - Noach, Ed, 1958, 694
                - Peters, Wilhelm, 1961 - 1962, 695
                - Polak, Heinz, 1960, 696
                - Pollack - Neumann, Selma Sara, 1961, 697
                - Roode - Boom, W.A, 1959, 698
                - Salomon - Wertheimer, Meta, 1961, 699
                - Salzmann, B, 1954 - 1963, 700
                - Samplonius, J, 1950 - 1961, 701
                - Samson - Cohen, R, 1960, 702; stuk
                - Savelsbergh, Peter, 1959, 703
                - Schaap, Emanuel Maurits, 1958 - 1962, 704
                - Schaefer, Gerhardus Johannes, 1961, 705
                - Scheffer, Jacob, 1960 - 1963, 706
                - Schlarmann, B.A, 1963, 707
                - Schmidt - Marloh, Lilyan, 1959, 708
                - Schoutsen, Hubertine, 1964, 709
                - Simonstein, Alice, 1962, 710
                - Soesman, Jacob, 1955 - 1958, 711
                - Steen van den, Leo, 1959 - 1960, 712
                - Steinke - Gadebusch, 1958, 713
                - Strinnholm, J, 1959 - 1960, 714
                - Swaab - Pampel, H, 1959, 715
                - Theunissen, Anna Margaretha, 1963 - 1964, 716
                - Troostwijk - Kropveld, L, 1959 - 1963, 717
                - Veldboer, H, 1960, 718
                - Verdonkschot, Peter Johannes, 1960, 719
                - Voss - Cohen, Resi, 1958, 720
                - Vries de, prof.dr. A, 1962, 721
                - Vries de - Hecht, Irma Ruth, 1961, 722
                - Vries de - Majewski, Maria, 1963, 723
                - Wagner - Keizer, Ilse, 1961, 724
                - Weerdt de, F.W, 1962, 725; stuk
                - Weisz - Drielsma, Sara, 1961 - 1964, 726
                - Wijngaard van der - Hanauer, T, 1961, 727
                - Wille - Rutz, Margarete, 1960 - 1964, 728
                - Zins, Robert, 1957 - 1958, 729
                - Zwartz, Eliezer, 1961, 730
                - Schadevergoedingen aan Nederlandse slachtoffers van de nationaalsocialistische vervolging.1952 - 1966, 731-742
                - Algemeen, 1956 - 1966, 731; pak
                - Behandelen van aanvragen van Nederlanders voor het in aanmerking komen van een schadevergoeding van Bondsrepubliek Duitsland en het verstrekken van inlichtingen omtrent de wet- en regelgeving zoals deze is vastgesteld door de regering van Bondsrepubliek Duitsland. 1952 - 1965, 732-737
                - Verstrekken van inlichtingen, 1952 - 1956, 732
                - Overzichten van aangiften en behandelde schadegevallen geleden in Bondsrepubliek Duitsland. 1954 - 1962, 733-734
                - 1954 - 1958, 733; pak
                Openbaarheid beperkt tot 01-01-2034
                - 1961 - 1962, 734; pak
                - Behandelen van aanvragen voor schadevergoeding, 1955 - 1957, 735; pak
                - Bevestigingen van een bij Duitse schadevergoedingsautoriteiten in Bondsrepubliek Duitsland, met inbegrip van het Land Berlijn, ingediende verzoeken op grond van de Duitse Bondswet tot schadeloosstelling van slachtoffers van de nationaal-socialistische vervolging - toepassing van de wet op Nederlanders, die tussen 30 januari 1933 en 31 december 1952 uit Duitsland naar Nederland zijn verhuisd. 1960 - 1965, 736-737
                - 1960 - 1961, 736; pak
                - 1960 - 1965, 737; pak
                Openbaarheid beperkt tot 01-01-2041
                - Bepaling van de vergoeding voor nazislachtoffers, de zogenaamde Wiedergutmachung, onderdeel van het Bundesentschädigungsgesetz. 1955 - 1962, 738-742
                - Schadeloosstelling wegens nazivervolging (Wiedergutmachung), 1955, 738; pak
                - Behandelen van aanvragen van Nederlandse slachtoffers door de diplomatieke vertegenwoordiging in Bondsrepubliek Duitsland en het geven van adviezen. 1955 - 1961, 739-740
                - 1955 - 1956, 739
                - 1961, 740
                - Persberichten van Duitse dagbladen over de Wiedergutmachung, 1955 - 1961, 741
                - Verordeningen inzake de doorvoering van wijzigingen op het Bundesentschädigungsgesetz, 1955 - 1962, 742
                - Schadevergoedingen aan Oostenrijkse slachtoffers van de nationaalsocialistische vervolging, 1955 - 1962, 743
                - Schadeloosstelling voor nazislachtoffers die niet voldoen aan het domicilievereiste van BEG, 1959 - 1963, 744
                - Verkrijgen en verstrekken van inlichtingen, 1960 - 1962, 745
                - Rückwanderer (repatriërenden).1960 - 1973, 746-747
                - 1960 - 1966, 746; pak
                Openbaarheid beperkt tot 01-01-2042
                - 1973, 747
                - Informeren van organisaties en personen die oorlogslachtoffers bijstaan inzake algemene aangelegenheden met betrekking tot BEG, 1961 - 1963, 748
              - Stukken betreffende de totstandkoming en uitvoering van de overeenkomst tussen Nederland en Bondsrepubliek Duitsland ter regeling van de met de restitutie van binnenschepen verband houdende vraagstukken., 1950 - 1957; 749; 1 pak
              - Stukken betreffende aangelegenheden met betrekking tot de uitkering van schadevergoedingen aan voormalige dwangarbeiders, met name van de IG-Farbenindustrie., 1952 - 1971; 750-751; 2 omslagen
                - 1952 - 1964 okt., 750
                - 1964 nov. - 1971, 751
              - Stukken betreffende het behandelen van de aanspraken van personen met de Nederlandse en Duitse nationaliteit op oorlogsschadevergoeding welke niet in aanmerking komen voor het BEG, op naam., 1953 - 1978; 752-840; 89 omslagen
                - Aar, J.G. van der, 1972, 752
                - Aarts-Cloudt, F.H, 1968 - 1969, 753
                - Aletrino-Haase, A, 1960 - 1968, 754
                - Alting, J, 1968 - 1969, 755
                - Benedic-Fisser, G, 1960 - 1965, 756
                - Berler-van der Poel, A.H, 1970, 757
                - Beumers, J.W, 1971 - 1978, 758
                - Blom-Bonnewits, R, 1966, 759
                - Bobbe, J, 1967, 760
                - Borawitz, A.H.C, 1970, 761
                - Bos, M.; zaakwaarnemer is H.H. van Hooven, 1972 - 1973, 762
                - Breitbarth, F, 1970 - 1973, 763
                - Bressgen, C.A, 1964 - 1965, 764
                - Caris, J, 1958 - 1973, 765
                - Degens, H, 1970, 766
                - Diederik, F, 1965, 767
                - Drielsma (erven), 1969, 768
                - Dublon-Giesen, O, 1961 - 1965, 769
                - Emanuel-Westdorp, E, 1971 - 1972, 770
                - Embden, H.M.H. van, 1964 - 1965, 771
                - Emden-Spreekmeester, S. van, 1967, 772
                - Flaes, J.A, 1971, 773
                - Ginderen, J. van, 1971, 774
                - Gorissen, K.J, 1971 - 1972, 775
                - Groot, K.H. de, 1967, 776
                - Gutwirth, J, 1965 - 1966, 777
                - Haas, C.A.C.H. de, 1969, 778
                - Haasnoot en Vos; Firma, 1960 - 1970, 779
                - Hakker, G, 1973, 780
                - Hessels, H, 1969 - 1970, 781
                - Heyligers, H, 1972, 782
                - Hoen, D, 1972 - 1974, 783
                - Hoffmann-Damhoff, I, 1967, 784
                - IJsselstein, E, 1957 - 1967, 785
                - Jaaltink, H, 1958 - 1965, 786
                - Jungermann-Travers, E, 1966, 787
                - Kooker, G, 1972 - 1973, 788
                - Kool, R, 1972 - 1973, 789
                - Larkens, N, 1965, 790
                - Leeuwen, P. van, 1970, 791
                - Marcus, R, 1972 - 1973, 792
                Openbaarheid beperkt tot 01-01-2039
                - Meesters, P, 1973, 793
                - Mendel Montezinos, M, 1971, 794
                - Meulen, J. van der, 1973, 795
                - Moenen, J.H, 1971, 796
                - Morbotter-Unschuld, M, 1957 - 1968, 797
                - Odekerken, W, 1972, 798
                - Ortje, N, 1965, 799
                - Palm, P, 1972 - 1973, 800
                - Peltzer, B, 1967, 801
                - Penning, V.Th, 1967, 802
                - Perlman, H, 1960 - 1973, 803
                - Peters, W, 1966 - 1967, 804
                - Potzner, R, 1967, 805
                - Props, F.J, 1967, 806
                - Reeves-Slager, L.G, 1972 - 1973, 807
                - Reijnen-Giesen, H, 1965, 808
                - Riesenberg, J, 1966 - 1967, 809
                - Ros, R, 1970, 810
                - Rotermann, C.E.A, 1965, 811
                - Rother, J, 1970, 812
                - Saks, I.E, 1962 - 1965, 813
                - Schaap, E.M, 1971 - 1973, 814
                - Schats, G, 1965, 815
                - Scheps, H, 1967, 816
                - Schippers-Dietrich, A, 1970, 817
                - Schneider, J, 1972, 818
                - Schrijver, M, 1971 - 1974, 819
                - Servaas, R.J, 1966, 820
                - Slaghuis, J, 1953 - 1965, 821
                - Spaans, A.C, 1965, 822
                - Stegers, H, 1970, 823
                - Stetter, A, 1967, 824
                - Stolte, A, 1964 - 1965, 825
                - Tan-Stuiver, K, 1956 - 1968, 826
                Openbaarheid beperkt tot 01-01-2030
                - Tank, R.A.F, 1965, 827
                - Thonhauser, G.J, 1967 - 1968, 828
                - Tijhuis, B.A.; (broeder Raphael), 1960 - 1968, 829
                - Tijken, H, 1967, 830
                - Tolkmitt, K.; voormalig honorair consul te Koningsbergen (Oost-Duitsland), 1963 - 1966, 831
                - Tuinen, J. van, 1971 - 1972, 832
                - Ullmann, C, 1967, 833
                - Vijfeijken, J.M.E. en V.M. van de, 1965, 834
                - Vreeswijk, J, 1971, 835
                - Waveren, F. van, 1967 - 1973, 836
                - Winnink, L.S, 1971 - 1972, 837
                - Wolf, M, 1964 - 1966, 838
                - Wurms, H, 1966, 839
                - Zilberman, J, 1970 - 1971, 840
              - Stukken betreffende het Bundesrückerstattungsgesetz (BRüG), vergoeding van vorderingen berustende op bezitsonttrekkingen door voormalig Duitsland van vermogensbestanddelen welke niet meer kunnen worden getraceerd., 1954 - 1967; 841-851; 2 pakken en 9 omslagen
                - Behandelen van aanvragen van Nederlandse slachtoffers door de diplomatieke vertegenwoordiging in Bondsrepubliek Duitsland, 1954 - 1957, 841
                - Toepassing van de BRüG, 1955 - 1957, 842
                - Wijzigingen op de BRüG en berichten uit het tijdschrift Rechtsprechung zum Wiedergutmachungsrecht, 1955 - 1966, 843; pak
                - Werkzaamheden van de Stichting voor Joodse Kerkgenootschappen en Sociale Organisaties in Nederland voor Schadevergoedingsaangelegenheden (JOKOS) en wijzigingen op het Gesetz zur Änderung des Bundesrückerstattungsgesetzes, 1957 - 1964, 844; pak
                - Stand van zaken met betrekking tot de Nederlandse aanspraken op grond van artikel 5 van het BRüG, 1958 - 1959, 845
                - Voorbereiden van besprekingen met het Ministerie van Financiën van Bondsrepubliek Duitsland waarbij onder andere de tijdens de oorlog door Joden ingeleverde vermogensbestanddelen bij Lippmann & Rosenthal (Liro) ter sprake zal komen, 1958 - 1959, 846
                - Schadeclaims. 1958 - 1964, 847-848
                - Verenigingen, 1958 - 1964, 847
                - Op naam, 1959 - 1962, 848
                - Correspondentie met en verslagen van het Rijksinstituut voor Oorlogsdocumentatie over hun werkzaamheden met betrekking tot de BRüG-claims, 1960 - 1964, 849
                - Correspondentie met en verslagen van het Centraal Afwikkelingsbureau Duits Schade-Uitkeringen (CADSU), 1961 - 1964, 850
                - Behandeling van claims op grond van de BRüG, 1965 - 1967, 851
              - Stukken betreffende het behandelen en begeleiden van de schadeclaims van de heer J. Steenbergen (Nederlands consul te Emden) tegen Oost-Duitsland en Italië als gevolg van geleden oorlogsschade aan zijn onderneming Ihagee Kamerawerke AG., 1955 - 1956; 852; 1 omslag
              - Stukken betreffende schadeclaims door personen of instellingen die tijdens de Tweede Wereldoorlog schade hebben geleden welke op Bondsrepubliek Duitsland verhaald zou kunnen worden., 1955 - 1963; 853; 1 pak
              - Stukken betreffende het bemiddelen inzake het verkrijgen van een schadevergoeding van ofwel Nederland of Bondsrepubliek Duitsland voor geleden materiële schade door de voormalige Nederlandse consul te Düsseldorf., 1956 - 1957; 854; 1 omslag
              - Stukken betreffende de opgave van in Nederland geleden oorlogsschade door betrokkenen die inmiddels elders in Europa wonen., 1958 - 1962; 855; 1 omslag
              - Stukken betreffende het verstrekken van informatie inzake de Federation Internationale Libre des Deportes et Internes de la Resistance (FILDIR), welke zich tot doel stelt schadeloosstelling van de ex-politieke gevangenen en de geïnterneerden uit de nazikampen in de westelijke landen., 1958 - 1964; 856; 1 omslag
              - Stukken betreffende de behandeling van de aanvragen van claims ingevolge het Allgemeine Kriegsfolgen-Gesetz., 1958 - 1966; 857-861; 3 omslagen en 2 stukken
                - Dijl, W.P. van, 1958, 857
                - Kicken, H, 1958 - 1961, 858
                - Kingma, B, 1958, 859; stuk
                - Steenbergen, J, 1959 - 1966, 860
                - Tak, M.M, 1958, 861; stuk
              - Stukken betreffende aangelegenheden met betrekking tot de afwikkeling van Lastenausgleichgesetz-claims (LAG), uitkering vergoeding wegens materiële oorlogsschade., 1958 - 1972; 862-865; 1 pak en 3 omslagen
                - Vergoeding van schade aan schepen, de zogenaamde Lastenausgleich, 1958 - 1959, 862
                - Algemeen, 1958 - 1964, 863; pak
                - Afwikkeling van oorlogsschade Nederlandse binnenschepen (lastenausgleich). 1959 - 1972, 864-865
                - 1959 - 1963, 864
                - 1964 - 1972, 865
              - Stukken betreffende de behandeling van de zaak van de heer J. van Arkel inzake zijn beroep op wiedergutmachung wegens confiscatie van zijn vermogen tijdens de oorlog., 1959 - 1960; 866; 1 omslag
              - Stukken betreffende de bedenkingen ten aanzien van het Bemiddelingsbureau Schadevergoeding Slachtoffers Naziregime., 1960 - 1963; 867; 1 omslag
              - Stukken betreffende de wijzigingen met betrekking tot het Härtefonds (HNG fonds) voor niet-belijdende Joden., 1962; 868; 1 omslag
              - Stukken betreffende het doorsturen aan het Centraal Afwikkelingsbureau Duitse Schadeuitkeringen (CADSU) van de aanvraag van een uitkering voor nazislachtoffer Jan van der Schee te Bremen., 1963; 869; 1 omslag
              - Stukken betreffende het behandelen van de claim van G. Verhaaf, woonachtig te Vreden in Bondsrepubliek Duitsland, inzake de mogelijkheden tot het claimen van een banktegoed van hun overleden dochter J. Verhaaf, welke in 1944 is overgemaakt van de Nutsspaarbank te Winterswijk aan de Deutsche Golddiskontbank te Berlijn., 1963; 870; 1 omslag
              - Stukken betreffende aangelegenheden met betrekking tot schadeclaims op Oost- en Bondsrepubliek Duitsland., 1965 - 1974; 871-872; 2 omslagen
                - Algemeen, 1966 - 1974, 871
                - Schadeclaims van Frankrijk, België en Luxemburg inzake in beslag genomen eigendommen, 1965 - 1974, 872
              - Stukken betreffende het beschouwen van de mogelijkheden met betrekking tot schadeloosstelling van nazislachtoffers., 1965 - 1974; 873; 1 omslag
              - Stukken betreffende het berichten aan de Nederlandse minister van Buitenlandse Zaken inzake het door de Bondsdag ingediende wetsontwerp inzake tijdens of door de oorlog geleden verliezen (Reparationsschädengesetz)., 1968 - 1969; 874; 1 omslag
              - Brief van de Nederlandse minister van Buitenlandse Zaken met het verzoek kennis te nemen van de mogelijkheden tot het melden van de schade die is geleden door erflaters door tijdens de Duitse bezetting van Nederland in beslag genomen sieraden en voorwerpen van edel metaal., 1970; 875; 1 stuk
              - Stukken betreffende aangelegenheden met betrekking tot de Rijksgroepsregeling Vervolgingsslachtoffers 1940 - 1945, de latere Wet Uitkering Vervolgingsslachtoffers., 1971 - 1974; 876-877; 2 omslagen
                - Ontvangst en uitvoering van de Rijksgroepsregeling Vervolgingsslachtoffers 1940 - 1945, 1971 - 1972, 876
                - Ontvangst en uitvoering van de Wet Uitkeringen Vervolgingsslachtoffers, 1973 - 1974, 877
            - Vijandelijk vermogen, 3.2.3.2.3
              - Stukken betreffende ontvijandingsprocedures op naam., 1948 - 1972; 878-958; 80 omslagen en 1 stuk
                - Arons-Heinrich, A.L, 1971, 878